【裁判字號】    97,裁,751
【裁判日期】    970124
【裁判案由】    石油管理法
【裁判全文】
最  高  行  政  法  院  裁  定
                                     97年度裁字第00751號
上  訴  人  松展交通有限公司
代  表  人  甲○○        送達處所同上
被 上訴 人  臺北縣政府
代  表  人  乙○○        送達處所同上
                          送達代收人  丙○○  送達處所同
                          上
上列當事人間石油管理法事件，上訴人對於中華民國96年9月19
日臺北高等行政法院96年度訴字第818號判決，提起上訴，本院
裁定如下：
    主  文
上訴駁回。
上訴審訴訟費用由上訴人負擔。
    理  由
一、按對於高等行政法院判決之上訴，非以其違背法令為理由，
    不得為之，行政訴訟法第242條定有明文。又依同法第243條
    第1項規定，判決不適用法規或適用不當者，為違背法令；
    而判決有同條第2項所列各款情形之一者，為當然違背法令
    。是當事人對於高等行政法院判決上訴，如依行政訴訟法第
    243條第1項規定，以高等行政法院判決有不適用法規或適用
    不當為理由時，其上訴狀或理由書應有具體之指摘，並揭示
    該法規之條項或其內容；若係成文法以外之法則，應揭示該
    法則之旨趣；倘為司法院解釋或本院之判例，則應揭示該判
    解之字號或其內容。如以行政訴訟法第243條第2項所列各款
    情形為理由時，其上訴狀或理由書，應揭示合於該條項各款
    之事實。上訴狀或理由書如未依此項方法表明，或其所表明
    者與上開法條規定不合時，即難認為已對高等行政法院判決
    之違背法令有具體之指摘，其上訴自難認為合法。
二、本件上訴人對於高等行政法院判決上訴，係以：其係委託南
    亞水塔股份有限公司（下稱南亞公司）製造2公秉之容器作
    為油料儲存設施，雖南亞公司所製造之PE運輸桶之容器有可
    能5%誤差，然不表示上訴人所用以儲存油料之容器已超過2
    公秉，稽查人員僅憑目測即作此認定，顯然草率，原審據以
    此認定作為判決基礎，實乃判決不備理由。倘上訴人現場設
    置之儲油槽內容積總和真係超過2公秉，超過部分僅係為預
    留空間使液體流動，該預留空間不應列計容積，原審誤認「
    自用加儲油加儲氣設施設置管理規則」第3條第2項「內容積
    總和」之解釋，當屬判決適用不當之違背法令。且上訴人確
    係委託製作2公秉容器，並無故意、過失，原審不查此情，
    亦有判決不備理由之情形。再者，被上訴人所認定由系爭油
    槽輪出之加油記錄為3,674公升，已遠遠超過系爭儲油槽內
    容積2公秉之1.5倍以上，實不合經驗法則，因此本件判決理
    由矛盾，當然違背法令等語，為其理由。經查，上訴人未經
    申請核准，擅自於臺北縣三重市○○道路旁松展停車場內設
    置自用加儲油設施，案經被上訴人所屬聯合稽查取締小組會
    同臺北縣警察局三重分局二重派出所員警於民國95年10月19
    日16時45分前往前開地址稽查時，當場查獲違法設置之儲油
    槽1座（2.1公秉裝）、加油機1組及油品約1,500公升，乃依
    法查封，嗣現場採取之油樣經中國石油股份有限公司化驗後
    證實確屬柴油。被上訴人乃以上訴人違反石油管理法第18條
    第1項規定，依同法第40條第1項第3款及第2項規定，裁處上
    訴人罰鍰新臺幣100萬元，並沒入其供自用之石油製品與所
    使用之加儲油設施器具等情，業據原判決就相關爭點詳述在
    案，核無違誤。上訴人所陳上述理由，無非係就原審取捨證
    據、認定事實之職權行使，及對於業經原判決詳予論述不採
    之事由再予爭執，指摘其為不當，並就原審已論斷者，泛言
    其論斷違誤，而未具體表明合於不適用法規、適用法規不當
    、或行政訴訟法第243條第2項所列各款之情形，難認對該判
    決之如何違背法令已有具體之指摘。依首揭說明，應認其上
    訴為不合法。
三、據上論結，本件上訴為不合法，依行政訴訟法第249條第1項
    前段、第104條、民事訴訟法第95條、第78條，裁定如主文
    。
中    華    民    國    97    年    1     月    24    日
                    最高行政法院第五庭
                        審判長法官  劉  鑫  楨
                              法官  侯  東  昇
                              法官  林  樹  埔
                              法官  劉  介  中
                              法官  戴  見  草
以  上  正  本  證  明  與  原  本  無  異
中    華    民    國    97    年    1     月    25    日
                              書記官  王  史  民


司法院資訊處製作；財團法人民間司法改革基金會備份。
